臺灣高等法院刑事判決
111年度上訴字第1626號
上  訴  人  
即  被  告  黃吉諾

                    籍設桃園市○○區○○路000號0樓（即桃園○○○○○○○○○）

                   （現另案於法務部○○○○○○○○○執行中）
選任辯護人  林智瑋律師（法律扶助）
上列上訴人即被告因毒品危害防制條例案件，不服臺灣桃園地方
法院110年度訴字第1055號，中華民國111年1月11日第一審判決
（起訴案號：臺灣桃園地方檢察署110年度偵字第28696、31387
、31388號），提起上訴，本院判決如下：
    主  文
上訴駁回。
    事  實
一、黃吉諾明知甲基安非他命為毒品危害防制條例第2條第1項第
    2款規定之第二級毒品，不得販賣、持有，竟意圖營利，基
    於販賣第二級毒品甲基安非他命之犯意，以其所有之VIVO手
    機（插用門號0000000000、0000000000號SIM卡）為聯絡工
    具，而於如附表一所示時間、地點，販賣各該編號所示數量
    、價格之甲基安非他命予彭桂福，共計7次。嗣於民國110年
    8月9日下午9時35分許，在桃園市○○區○○路00巷00號4樓黃吉
    諾居處，為警持臺灣桃園地方法院110年度聲搜字第785號搜
    索票進行搜索，扣得上開手機（含門號0000000000、000000
    0000號SIM卡），始查獲上情。
二、案經海洋委員會海巡署偵防分署苗栗查緝隊、桃園市政府警
    察局楊梅分局報告臺灣桃園地方檢察署檢察官偵查起訴。
    理  由
壹、程序部分
一、彭桂福警詢之證據能力：按被告以外之人於檢察事務官、司
    法警察官或司法警察調查中所為之陳述，與審判中不符時，
    其先前之陳述具有較可信之特別情況，且為證明犯罪事實存
    否所必要者，得為證據，亦為刑事訴訟法第159條之2所明定
    。該條所謂「具有較可信之特別情況」，係指證人於司法警
    察調查中所為之陳述，與審判中不符，而其先前之陳述，從
    客觀上之環境或條件等情況加以觀察，有足以取代審判中交
    互詰問之可信性保證者而言。又該條所稱「為證明犯罪事實
    存否所必要者」，應係指就具體個案案情及相關卷證判斷，
    為發現實質真實目的，認為除該項審判外之陳述外，已無從
    再就同一供述者，取得與其上開審判外陳述之相同供述內容
    ，倘以其他證據代替，亦無從達到同一目的之情形而言。而
    彭桂福於警察前之陳述內容，已經完整呈現於原審審理時於
    法官前具結證詞，故非為證明犯罪事實存否所必要，揆諸前
    開說明，不合乎傳聞法則例外之要件，無證據能力。
二、彭桂福偵查中證述之證據能力：按被告以外之人於偵查中向
    檢察官所為陳述，除顯有不可信之情況者外，得為證據，刑
    事訴訟法第159條之1第2項定有明文。檢察官在偵查中對被
    告以外之人所為之偵查筆錄，性質上屬傳聞證據，惟刑事訴
    訟法規定檢察官代表國家偵查犯罪、實施公訴，依法其有訊
    問被告、證人及鑑定人之權，證人、鑑定人並須具結，而實
    務運作時，檢察官偵查中向被告以外之人所取得之陳述，原
    則上均能遵守法律規定，不致違法取供，其可信度極高，除
    反對該項供述得具有證據能力之一方，已釋明「顯有不可信
    之情況」之理由外，不宜遽指該證人於偵查中之陳述不具證
    據能力。經查，彭桂福於本案檢察官面前之證述筆錄，係檢
    察官令其以證人身分具結後所為之證述，有該證人結文附卷
    可稽，未見有何不法取證之情事，無何顯有不可信之情況，
    依上開規定，彭桂福於本案偵查時，在檢察官面前之上開陳
    述筆錄，均得作為本案證據使用。上訴人即被告黃吉諾（下
    稱被告）及其辯護人雖認彭桂福於本案偵查時之陳述內容，
    均為傳聞證據云云，惟被告與辯護人均未提及本案及前案偵
    查時，檢察官在訊問時有不法取供之情形，也未釋明彭桂福
    上開陳述有何顯不可信之情況，僅指該項證據為傳聞證據，
    忽略前開例外規定，已有誤會，又彭桂福於原審審理中具結
    作證，已賦予被告及其辯護人對質詰問之機會，並無剝奪被
    告反對詰問之基本權利，被告及其辯護人所指，尚非可採。
三、按被告以外之人於審判外之言詞或書面陳述，除法律有規定
    者外，不得作為證據，刑事訴訟法第159條第1項定有明文。
    又被告以外之人於審判外之陳述，雖不符刑事訴訟法第159
    條之1至第159條之4之規定，而經當事人於審判程序同意作
    為證據，法院審酌該言詞陳述或書面陳述作成時之情況，認
    為適當者，亦得為證據；當事人、代理人或辯護人於法院調
    查證據時，知有同法第159條第1項不得為證據之情形，而未
    於言詞辯論終結前聲明異議者，視為有前項之同意，刑事訴
    訟法第159條之5亦定有明文。本判決下列所引除上述之供述
    證據外，檢察官、被告及辯護人均未爭執其證據能力，且於
    本院準備程序中積極表示同意引用為證據，本院審酌各該證
    據作成時之情況，並無不當之情形，認以之作為證據應屬適
    當，依刑事訴訟法第159條之5第2項規定，得為本件之證據
    。
四、至其餘資以認定本案犯罪事實之非供述證據（詳後述），亦
    查無違反法定程序取得之情形，依刑事訴訟法第158條之4 
    反面規定，應具證據能力。
貳、實體部分：
一、認定犯罪事實所憑之證據及理由：訊據被告就於前揭時地持
    用扣案之手機，與彭桂福為附表二所示之通聯等事實均坦承
    不諱，惟仍矢口否認有何販賣第二級毒品甲基安非他命之犯
    行，辯稱：彭桂福打電話給我，就是要我幫他找東西，但時
    間過了這麼久，我忘了他要我幫他找什麼東西，彭桂福因供
    出我可獲減刑寬典，所以不能輕信彭桂福，我完全忘記有沒
    有與彭桂福有如附表二所示之通聯、有沒有見面、有沒有拿
    甲基安非他命給彭桂福，但我確定就是沒有拿彭桂福的錢，
    我通聯裡面都是隨便說說的云云。經查：
  ㈠按安非他命、甲基安非他命均係屬毒品危害防制條例第2條第
    2項第2款所列之第二級毒品，安非他命多為硫酸鹽或鹽酸鹽
    ，可溶於水，為白色、略帶苦味之結晶，甲基安非他命亦多
    為硫酸鹽或鹽酸鹽，可溶於水，亦為白色、略帶苦味之似冰
    糖狀結晶，但使用劑量及致死劑量，仍屬有別。然安非他命
    及甲基安非他命之俗名通常混用，而一般用語之習慣，亦未
    詳加區分安非他命與甲基安非他命，且目前國內緝獲之白色
    結晶或粉末狀安非他命毒品，其成分多為甲基安非他命，亦
    為本院辦理毒品案件之職務上所知悉。據此，本案起訴書、
    被告及相關證人所陳述有關「安非他命」部分，應為甲基安
    非他命之誤，先予敘明。　　
  ㈡被告與彭桂福間為附表二所示之通訊內容乙節，業經被告坦
    承不諱（見他字卷第88-98頁），並有彭桂福指認（見訴字
    卷第205-212頁），且有臺灣桃園地方法院110年聲監字第49
    號、110年聲監續字第131、232號通訊監察書、電話附表（
    見訴字卷第193-200頁）、通訊監察譯文表（詳如附表二所
    示）在卷可佐，此部分事實首堪認定。
  ㈢又於如附表一編號1至7之交易時間、地點、交易毒品數量欄
    所示時間、地點，彭桂福向被告購得各該編號所示數量、價
    格之甲基安非他命等事實，亦據彭桂福於偵查時具結陳述內
    容大致相符（見他字卷第193-196頁），且：
　　1.稽之附表二所示譯文所示，可知被告與彭桂福聯繫後，隨
      即於約定地點碰面或由被告將甲基安非他命放置於彭桂福
      住處前之機車置物籃，顯屬一般進行毒品交易者常見隱諱
      描述交易毒品情形之語句。又毒品交易中，交易雙方多互
      相熟識或具有特殊默契，同時為逃避偵查機關之查緝，商
      談毒品交易細節（諸如毒品種類、數量、價金、交易地點
      等）多以暗語為之，且暗語之意涵，多為買賣雙方所知悉
      ，是買受者對於暗語及通話內容含意所為之解釋，當屬可
      信。
　　2.再由附表二所示之基地台位置移動狀況，顯可知被告自承
      所在之位置，均與基地台所在、移動狀況一致，可認被告
      並無任何謊騙彭桂福所在之通話狀況，且被告於附表二編
      號1、2、7中提及已放置於摩托車之際，其基地台發話位
      置均於「桃園市○○區○○○路000號」，另附表二編號3、4、
      5、6之基地台位置桃園市○○區○○路00號、桃園市○○區○○路
      000號、桃園市○○區○○○路0段000巷0號、桃園市○○區○○○路
      000號等地，核與彭桂福所稱之交易地點桃園市○○區○○街0
      0號或桃園市○○區○○路00號信義國小後門，均相距不遠，
      是可認附表二所示之各編號通話後，被告確實業已移動至
      彭桂福所指之交易地點，而得佐彭桂福證述之真實。　　
      　
　　3.施用或購買毒品者，關於其毒品來源之陳述，固須有補強
      證據足以擔保其真實性，始得作為判斷依據。而所謂補強
      證據，不以證明全部事實為必要，只需因補強證據與該購
      買毒品者之供述相互利用，足以使其關於毒品來源之對象
      及原因所陳述之事實獲得確信者，即足以當之。審酌彭桂
      福於偵訊、審理時，對於上揭通訊監察譯文之交易時間、
      地點、交付毒品數量、價金或用以抵債等節，已翔實證述
      在卷。彭桂福與被告於上揭譯文所示時間既非交易當場立
      即為警人贓俱獲，苟不願指證販毒或毒品來源者，大可隨
      意陳稱渠與被告另事相約見面、交易終未成功等搪塞應付
      ，而無詳為敘述交易過程之必要，惟彭桂福非但證稱渠與
      被告聯繫購毒事宜，更進一步指證與被告交易之地點，並
      由被告交付毒品、收取毒品對價或以債務抵償等節，足徵
      彭桂福於偵查、審理中所證於附表一編號1至7所示之時、
      地，向被告購得各該編號所示數量、價格之甲基安非他命
      等情，堪予採信。
　　4.至彭桂福於審理中雖另證稱：就110年1月18、19日所示通
      訊監察譯文（即附表一編號1部分），被告拿甲基安非他
      命給我後，沒馬上說要抵多少錢，之後才說要抵多少錢。
      就110年2月16日所示通訊監察譯文（即附表一編號2部分
      ），我沒有記這次是不是付1千元給被告，剩下的4千元直
      接抵掉。就110年2月21日所示通訊監察譯文（即附表一編
      號3部分），我沒有記這次有沒有付5千元給被告，之前在
      警局講的應該正確。就110年3月5日所示通訊監察譯文（
      即附表一編號4部分），我說買4公克，是指買4包，我不
      知道1包是不是1公克，我講的4公克是指大概。就110年3
      月15日凌晨所示通訊監察譯文（即附表一編號5部分），
      我這次有沒有給錢，我沒有記。就110年3月15日下午所示
      通訊監察譯文（即附表一編號6部分），我從被告車子拿
      到甲基安非他命這次，應該有給被告3千元。就110年4月1
      3日所示通訊監察譯文（即附表一編號7部分），我應該有
      給被告1千元等語。然彭桂福亦已證述：被告先前向我借2
      萬元，我跟他是親戚，他知道我有用過甲基安非他命，印
      象中他也有問我還有沒有在用，我們2個欠來欠去，有多
      的時候我會多拿給他再用抵的，有時候他會讓我先欠著，
      事後再給；被告不會免費提供甲基安非他命給我，因為他
      沒必要免費提供給我；我向被告買甲基安非他命的價錢不
      一定一樣，我應該有向他買過1包2千元的甲基安非他命；
      我記憶力不算好，但也不是沒有記憶等語，可知被告曾向
      彭桂福借2萬元，彭桂福有時向被告購買甲基安非他命之
      價額會自被告所欠債務扣抵，而甲基安非他命價格常隨當
      時行情、交易數量、對象等因素而異，是彭桂福就附表一
      所示部分交易雖與偵訊時證述未完全一致，或未能明確證
      述扣抵多少金額，實與人之記憶隨時間經過而漸漸遺忘之
      常情相符，要難執此即認彭桂福證述不實。
　　5.被告雖以彭桂福指證毒品來源可獲減刑，故其證述真實性
      堪虞云云，然：
　　　⑴彭桂福偵查、審理中證述向被告購買甲基安非他命情節
        ，核與卷附通訊監察譯文相符，且彭桂福與被告間並無
        仇怨，如非確有此事，大可對承辦警員、檢察官敷衍以
        對，實難認彭桂福有何捏造不實情事，誣陷被告之必要
        及動機。
　　　⑵況因前開通訊監察結果，彭桂福經臺灣桃園地方檢察署
        檢察官簽發拘票，為警於110年8月9日下午3時許，在桃
        園市○○區○○街00號居處，同步執行拘提到案，然經偵查
        後，彭桂福僅涉嫌施用第二級毒品，該案並於110年11
        月22日為臺灣桃園地方檢察署檢察官以110年度度偵字
        第6913、7426號為緩起訴處分等情，有本院被告前案紀
        錄表、前開緩起訴處分書（見上訴字卷71-78頁）在卷
        可稽。是彭桂福雖於前開偵查中經同步拘提，然於其涉
        嫌之施用毒品案件中，並無請求依據毒品危害防制條例
        第17條第1項之規定為減刑，且該案偵查後經緩起訴處
        分，實際上並無經檢察官起訴、法院審理之案件存在，
        自亦無為求獲減刑寬典而為誣陷他人之必要。復衡以彭
        桂福於審理中證稱渠為被告表哥（見訴字卷第204頁）
        、與被告無仇怨等語在卷，彭桂福當無捏造不實情事，
        誣陷被告之必要及動機無其他誣陷被告之原因存在，則
        彭桂福證述可信度甚高。被告以：彭桂福為獲減刑寬典
        ，證述顯有不實之危險云云，不可採信。
　　6.被告雖又以：附表二所示之通訊監察內容並未提及交易物
      品，更無任何與價格、數量相關之內容，難為彭桂福證述
      之補強證據云云。然：
　　　⑴毒品本屬非法之物，則衡諸常情，行為人於通聯或文字
        訊息中對於毒品多以代號稱之，甚或見面後再談及相關
        細節，以避免日後遭司法機關查緝。基此，當無從以對
        話紀錄未提及「甲基安非他命」之字眼，即逕認並未提
        及交易之標的。
　　　⑵細觀附表二編號1②業已提及被告要拿給彭桂福的標的「
        足兩25」、「1台幾萬」，其後被告交付之物品更需用
        衛生紙包著、放在摩托車前面置物箱中，顯示其標的「
        量少高價」、且需隱密以特殊方式交付；而附表二編號
        2①被告與彭桂福提及之標的亦屬量少高價「5千」，③「
        樓下怎麼有一個人在對面抽菸」之巡察，顯示交付時需
        注意四周有無其他人觀看之隱密性；附表二編號3①提及
        被告交付之標的物為「5千元」之價格；附表二編號4⑥
        「4個給你，6千，1個1500」提及每個1500元之價格及
        數量，③交付方式仍同為「包起來放在(摩托車)底下一
        點」，同屬無法見面交付、隱密不為人知特殊之交付方
        式；附表二編號5 ①被告提及交付方式為「放摩托車」
        ，同屬無法見面交付、隱密不為人知特殊之交付方式；
        附表二編號6①被告說明交付標的為「4個，1500的」之
        數量、價格；附表二編號7②被告、彭桂福提及交付之標
        的為用衛生紙包起來、放摩托車籃子中會有危險性，同
        屬無法見面交付、隱密不為人知特殊之交付方式；是以
        上開對話內容已彰顯標的的同一特性「量少價高」、「
        每個約1500元」、「無法見面交付，縱使至親，仍需配
        合以隱密不為人知特殊之交付方式」，由提及、交付標
        的之隱諱方式，可認定此標的之違法性，且為量少價高
        ，而以每個約1500元相參，業與彭桂福證稱之甲基安非
        他命一般黑市價格相符。況被告亦自承：彭桂福當時就
        是一直在催我給他「安非他命」等語（見本院卷第205
        頁），可認被告亦可知被告、彭桂福間之對話標的所指
        為「安非他命」，並已提及相關之價格、數量。被告所
        辯：並未提及標的內容，無法為彭桂福證述之補強證據
        云云，顯不可採。　　　　
  ㈣販賣毒品罪所謂之「意圖」，即犯罪之目的，原則上不以發
    生特定結果為必要，只需有營利之意圖為已足，不以買賤賣
    貴而從中得利為必要（最高法院97年度台上字第2109號判決
    意旨參照）。販賣甲基安非他命係違法行為，非可公然為之
    ，亦無公定價格，販賣者販入後可任意分裝增減其份量再行
    出售，而每次交易之價格、數量，亦隨時依交易對象、當時
    行情而變動，縱或出售之價格較低，亦非當然無營利意圖，
    即便為相同價格，因份量較少亦能從中獲利。且一般民眾均
    知政府一向對毒品之查禁森嚴，且重罰不予寬貸，衡情倘非
    有利可圖，絕無平白甘冒被嚴查重罰高度風險之理，從而，
    舉凡其有償交易，除足反證其確係另基於某種非營利本意之
    關係外，通常尚難因無法查悉其販入價格，作為是否高價賣
    出之比較，諉無營利之意思阻卻販賣犯行之追訴。經查，彭
    桂福與被告間，雖屬表兄弟，然非至親，被告卻肯甘冒風險
    販賣甲基安非他命與彭桂福，自係因有利可圖所致，且附表
    二編號4⑥中，被告已自承：「1500還貴，我買1300欸」，足
    見被告該次成本每單位約係1,300元，然以1,500元為售價，
    其中每單位獲利200元，是可認被告主觀上有營利之意圖無
    訛。
  ㈤綜上所述，本案事證明確，被告所辯顯不足採，其犯行洵堪
    認定，均應依法論科。
二、論罪　　
  ㈠核被告就附表一各編號所為，均係犯毒品危害防制條例第4條
    第2項之販賣第二級毒品罪。
  ㈡被告就附表一各編號販賣甲基安非他命前持有該毒品之低度
    行為，應為其販賣之高度行為所吸收，均不另論罪。被告所
    犯上開7罪，犯意各別，行為互殊，應分論併罰。
  ㈢刑之加重事由（累犯）
　　1.被告前因持有逾量第二級毒品、施用第二級毒品案件，經
      臺灣桃園地方法院以108年度訴字第761號判決處有期徒刑
      8月、3月確定，其中施用第二級毒品有期徒刑3月部分，
      已於109年1月7日易科罰金執行完畢等情，有本被告前案
      紀錄表在卷可查。是被告受有期徒刑執行完畢後5年內，
      故意再犯本件有期徒刑以上之7罪，均為累犯。
　　2.依司法院大法官釋字第775號解釋意旨，考量被告構成累
      犯之前案，與本案罪名、犯罪類型均與毒品有所關聯，堪
      認被告對刑罰之反應力薄弱，兼衡被告所應負擔罪責之情
      形、惡性，認予以加重法定本刑並無違背罪刑相當原則，
      依刑法第47條第1項規定均加重其刑，惟法定刑為無期徒
      刑部分不得加重。
  ㈣關於刑之減輕事由之說明
    1.按毒品危害防制條例第17條第1項規定：「犯第4條至第8
      條、第10條或第11條之罪，供出毒品來源，因而查獲其他
      正犯或共犯者，減輕或免除其刑。」所稱「供出毒品來源
      ，因而查獲其他正犯或共犯」，須被告翔實供出與其犯罪
      有關之本案毒品來源的具體事證，因而使警方或偵查犯罪
      機關知悉其他正犯或共犯，據以查獲其人、其犯行的結果
      ，二者兼備並有因果關係，始能獲上述減免其刑之寬典；
      又所謂查獲其人、其犯行者，須被告供述毒品來源之事證
      具體且有充分之說服力，方得獲邀上開減免其刑之寬典，
      以免因此一損人利己之誘因而無端嫁禍第三人。是被告供
      出毒品來源資訊與其所犯本案無關，或偵查犯罪機關認不
      具證據價值而無從確實查獲者，即與上開規定不符，無其
      適用之餘地（最高法院107年度台上字第4280號判決意旨
      參考）。查被告於警詢、偵訊、審理中均矢口否認有何販
      賣甲基安非他命與彭桂福之事實，亦未曾供述其毒品來源
      ，是本案自無毒品危害防制條例第17條第1項之適用，附
      此敘明。
    2.無毒品危害防制條例第17條第2項之適用：被告於偵查及
      歷次審理中，均矢口否認有為本案各次販賣第二級毒品犯
      行，業如前述，自無毒品危害防制條例第17條第2項減刑
      規定之適用。
    3.無刑法第59條之適用：94年2月2日修正公布，於95年7月1
      日生效施行之刑法第59條規定之立法理由特別闡明：「一
      、現行第59條在實務上多從寬適用，為防止酌減其刑之濫
      用，自應嚴定其適用之條件，以免法定刑形同虛設，破壞
      罪刑法定之原則；二、按科刑時，原即應依第57條規定審
      酌一切情狀，尤應注意該條各款所列事項，以為量刑標準
      ，本條所謂『犯罪之情狀可憫恕』，自係指裁判者審酌第57
      條各款所列事項以及其他一切與犯罪有關之情狀之結果，
      認其犯罪足堪憫恕者而言，惟其審認究係出於審判者主觀
      之判斷，為使其主觀判斷具有客觀妥當性，宜以『可憫恕
      之情狀較為明顯』為條件，故特加一『顯』字，用期公允；
      三、依實務上見解，本條係關於裁判上減輕之規定，必於
      審酌一切之犯罪情狀，在客觀上顯然足以引起一般同情，
      認為縱予宣告法定最低刑度猶嫌過重者，始有其適用（最
      高法院38年台上字第16號、45年台上字第1165號、51年台
      上字第899號判例），乃增列文字，將此適用條件予以明
      文化」。故刑法第59條之酌量減輕其刑，必須犯罪另有特
      殊之原因與環境等在客觀上足以引起一般同情，認為即予
      宣告法定低度刑期猶嫌過重者，始有其適用。查被告明知
      甲基安非他命危害防制條例第2條第2項第2款所列之第二
      級毒品，販賣第二級毒品對社會風氣及治安危害重大，為
      政府嚴加查緝之犯行，其正值青壯之年，卻不思以合法方
      式賺取金錢，為求輕鬆賺取報酬，犯罪情節較諸大量走私
      進口或長期販毒之「大盤」、「中盤」、「小盤」毒販固
      屬有別，然被告與彭桂福之對話紀錄相參，二人約隔半個
      月即有交易1次之紀錄，已非僅為毒友間互通有無之情狀
      。而毒品危害防制條例第4條第2項之法定刑度為無期徒刑
      或10年以上有期徒刑，實未見有何特殊之原因或環境客觀
      上足以引起一般人同情，本院認均無從依刑法第59條之規
      定酌減其刑。
參、駁回上訴之理由　　
一、原審經詳細調查及審理後，基於以上相同之認定，並⑴爰以
    行為人之責任為基礎，審酌被告無視毒品戕害國家人力、危
    害社會安全甚鉅，竟意圖營利而為本案販賣第二級毒品犯行
    ，危害他人身體、社會秩序及國家法益，所為實有不該；兼
    衡其始終否認本案犯行之犯後態度，智識程度、經濟狀況勉
    持等一切情狀，分別量處如附表一各編號「原審之罪名及宣
    告刑、沒收」欄所示之刑，再以整體犯罪予以評價其人格特
    性與犯罪傾向、數罪對法益侵害之加重效應、未來復歸社會
    之可能性，依多數犯罪責任遞減原則，量定應執行有期徒刑
    15年；⑵就沒收部分說明犯罪所得2萬8千元，分別依刑法第3
    8條之1第1項前段、第3項之規定諭知沒收並為追徵，犯罪所
    用工具手機1支（含門號0000000000、0000000000號SIM卡各
    1張），依毒品危害防制條例第19條第1項之規定，分別於其
    所犯如附表一各該編號所示罪刑項下宣告沒收；經核原審上
    開認事用法，均無違誤，量刑、沒收亦稱允恰。
二、被告上訴理由雖以：彭桂福因本件指認被告而獲寬典，是彭
    桂福顯有不實供述之危險性，且並無其他補強證據可資為佐
    ，僅有彭桂福之單一證述難為被告不利之認定；又通訊監察
    譯文中並未顯示其交易物品內容為「甲基安非他命」，更無
    任何與價格數量有關之內容，全憑彭桂福所證，難以補強云
    云提起上訴。惟證據之取捨與證據之證明力如何，均屬事實
    審法院得自由裁量、判斷之職權，茍其此項裁量、判斷，並
    不悖乎通常一般人日常生活經驗之定則或論理法則，又於判
    決內論敘其何以作此判斷之心證理由者，即不得任意指摘其
    為違法。茲原判決已詳敘就卷內證據調查之結果，而為綜合
    判斷、取捨，並就彭桂福之證述何以可為憑證、且有附表二
    所示各編號之通訊監察結果為補強證據等已詳細敘明，與一
    般之經驗論理法則無違，實無被告所指之違誤。至被告所指
    各該上訴理由業經敘明如前（見上開理由欄貳一㈢部分），
    並非僅有彭桂福一人之單一證述，從而，被告提起上訴，仍
    執前開情詞為爭執，持己見為不同之評價，指摘原判決不當
    ，自難認有理由，應予以駁回。
據上論斷，應依刑事訴訟法第368條，判決如主文。
本案經檢察官廖榮寬提起公訴，檢察官陳慧玲到庭執行職務。
中　　華　　民　　國　　111 　年　　11　　月　　24　　日
                  刑事第十一庭  審判長法  官  張江澤
                                      法  官  章曉文　　法　官　郭惠玲　　
以上正本證明與原本無異。
如不服本判決，應於收受送達後20日內向本院提出上訴書狀，其
未敘述上訴之理由者並得於提起上訴後20日內向本院補提理由書
（均須按他造當事人之人數附繕本）「切勿逕送上級法院」。
                                      書記官  湯郁琪
中　　華　　民　　國　　111 　年　　11　　月　　24　　日
　　　　　　　　　　　　　　　　　　　
附錄論罪科刑法條：
毒品危害防制條例第4條
製造、運輸、販賣第一級毒品者，處死刑或無期徒刑；處無期徒
刑者，得併科新臺幣3千萬元以下罰金。
製造、運輸、販賣第二級毒品者，處無期徒刑或10年以上有期徒
刑，得併科新臺幣1千5百萬元以下罰金。
製造、運輸、販賣第三級毒品者，處7年以上有期徒刑，得併科
新臺幣1千萬元以下罰金。
製造、運輸、販賣第四級毒品者，處5年以上12年以下有期徒刑
，得併科新臺幣5百萬元以下罰金。
製造、運輸、販賣專供製造或施用毒品之器具者，處1年以上7年
以下有期徒刑，得併科新臺幣1百50萬元以下罰金。
前五項之未遂犯罰之。

附表一：
編號 時間 交易地點 數量 價格 （新臺幣） 原審之罪名及宣告刑、沒收 1 110年1月18日下午6時至翌（19）日凌晨3時48分間某時（起訴書所載同日19日上午8時44分許應予更正）  桃園市○○區○○街00號被告住處前（放置在車牌號碼不詳之機車前置物箱） 2包 3,000元（雙方以債務抵償，未實際交付現金） 黃吉諾犯販賣第2級毒品罪，累犯，處有期徒刑10年6月。未扣案之犯罪所得新臺幣3千元沒收，於全部或一部不能沒收或不宜執行沒收時，追徵其價額。扣案手機1支（含門號0000000000號SIM卡1張）沒收。 2 110年2月16日凌晨1時33分後某時 桃園市○○區○○路00號信義國民小學後門 3包 5,000元（雙方以債務抵償，未實際交付現金） 黃吉諾犯販賣第2級毒品罪，累犯，處有期徒刑10年6月。未扣案之犯罪所得新臺幣5千元沒收，於全部或一部不能沒收或不宜執行沒收時，追徵其價額。扣案手機1支（含門號0000000000號SIM卡1張）沒收。 3 110年2月21日下午11時32分後某時 桃園市○○區○○路00號信義國民小學後門 3包 5,000元（雙方以債務抵償，未實際交付現金） 黃吉諾犯販賣第2級毒品罪，累犯，處有期徒刑10年6月。未扣案之犯罪所得新臺幣5千元沒收，於全部或一部不能沒收或不宜執行沒收時，追徵其價額。扣案手機1支（含門號0000000000號SIM卡1張）沒收。 4 110年3月5日上午6時45分至52分間 桃園市○○區○○街00號被告住處前（放置在車牌號碼不詳之機車前置物箱） 4包 6,000元（雙方以債務抵償，未實際交付現金） 黃吉諾犯販賣第2級毒品罪，累犯，處有期徒刑10年6月。未扣案之犯罪所得新臺幣6千元沒收，於全部或一部不能沒收或不宜執行沒收時，追徵其價額。扣案手機1支（含門號0000000000號SIM卡1張）沒收。 5 110年3月15日凌晨2時1分許 桃園市○○區○○街00號被告住處前（放置在車牌號碼不詳之機車前置物箱） 1包 2,000元 黃吉諾犯販賣第2級毒品罪，累犯，處有期徒刑10年6月。未扣案之犯罪所得新臺幣2千元沒收，於全部或一部不能沒收或不宜執行沒收時，追徵其價額。扣案手機1支（含門號0000000000號SIM卡1張）沒收。 6 110年3月15日下午3時11分許 桃園市○○區○○路00號信義國民小學後門對面麵店 4包 6,000元（其中3,000元以雙方債務抵償） 黃吉諾犯販賣第2級毒品罪，累犯，處有期徒刑10年6月。未扣案之犯罪所得新臺幣6千元沒收，於全部或一部不能沒收或不宜執行沒收時，追徵其價額。扣案手機1支（含門號0000000000號SIM卡1張）沒收。 7 110年4月13日上午9時許 彭桂福位於桃園市○○區○○街00號住處前（黃吉諾直接將甲基安非他命1包放置在車牌號碼不詳之機車前置物箱） 1包 1,000元 黃吉諾犯販賣第2級毒品罪，累犯，處有期徒刑10年6月。未扣案之犯罪所得新臺幣1千元沒收，於全部或一部不能沒收或不宜執行沒收時，追徵其價額。扣案手機1支（含門號0000000000號SIM卡1張）沒收。 

附表二（通訊監察譯文）
編號 通話時間/通話對象/基地台位置  通聯（簡訊）內容摘要 備    註 1 ① 時間：110年1月18日下午2時49分 發話：0000000000黃吉諾 受話：0000000000彭桂福 基地台位置：桃園市○○區○○路0段000號 簡訊： 一萬三先借我，晚上拿這個跟這一萬三先還你，不會有問題的 1.上開附表一編號1之事實 2.譯文內容見他字卷第109頁  ② 時間：110年1月18日上午6時41分 受話：0000000000黃吉諾 發話：0000000000彭桂福 基地台位置：桃園市○○區○○路0段000號  彭桂福：你不會跟李國慶借一下摩托車先去喬喔 被  告：都不肯借啊，我完全連摩托車都沒有啊 彭桂福：那這樣也不是辦法啊 被  告：對啊，我這樣等了2、3天 彭桂福：真的一點誠意都沒有 被  告：如果你現在給我，晚上就給你了，過8、9點，沒出就沒有了 彭桂福：那天也這樣講 被  告：人家已經肯幫我了 彭桂福：那不會坐計程車去喔　　　　 被  告：問題我不是拿那東西來給你們用，我拿那東西我要做事的 彭桂福：我知道啊，先坐車子去喬回來，喬回來是不是就先弄一點，大家都可以弄一點，是不是 被  告：我這樣沒辦法用，我拿到又沒辦法換錢 彭桂福：當然有啊，怎麼會沒有換那個呢 被  告：我知道，問題是人家要的不是你那兩萬元而已 彭桂福：我那足兩25的欸 被  告：對啊，我知道，那也不是，人家要一台那種給你啊 彭桂福：不是啊，你不能這樣子啊，最起碼要給我一些啊，完全都沒有，我不能做事情啊 被  告：現在人家肯給我一台的東西，一台是幾萬的，人家肯給我放兩天都沒去拿， 彭桂福：他那是從哪裡，騎摩托車去拿就好了啊 被  告：不是那個重點，我不會想說騎摩托車的重點而已啊 彭桂福：你先處理回來才去 被  告：一個都不能出，拿到我連摩托車沒有，一個都不能出，我拿幹嘛，再等看看，我看他們有沒有幫忙 彭桂福：好   ③ 時間：110年1月19日上午3時48分 發話：0000000000黃吉諾 受話：0000000000彭桂福 基地台位置：桃園市○鎮區○○路0號 簡訊 給你你不接，你知道放哪嗎，很早就打給你了，在你們外面那台車上摩托車前面置物箱衛生紙包著   ④ 時間：110年1月19日上午8時44分 發話：0000000000黃吉諾 受話：0000000000彭桂福 基地台位置桃園市○○區○○○路000號  被  告：幹嘛 彭桂福：沒有啊，我看到你打電話給我 被  告：拿到了嗎 彭桂福：我現在過去拿 被  告：不是啦，在樓下摩托車欸，在美英那個摩托車 彭桂福：喔，在那邊喔，好  2 ① 時間：110年2月16日上午1時2分 發話：0000000000黃吉諾 受話：0000000000彭桂福 基地台位置桃園市○○區○○○路000號  被  告：忘記你了，你在家裡喔 彭桂福：嗯啊 被  告：你要不要，好的啊 彭桂福：順便算一算錢 被  告：那個過兩天給你 彭桂福：那也要算 被  告：那兩萬我記得啊，我會給你就對了，我現在這邊有7，還有5、6個 彭桂福：我現在沒有現金啊 被  告：3、5千元沒有 彭桂福：剛才我老婆拿2千，我剩下1千多元，明天才有 被  告：我現在過去那邊公園，你拿5千啊，我帶過去給你 彭桂福：好啦　  1.上開附表一編號2事實 2.譯文內容見他字卷第109、110頁  ② 時間：110年2月16日上午1時5分 受話：0000000000黃吉諾 發話：0000000000彭桂福 基地台位置桃園市○○區○○○路000號 彭桂福：鍋子帶一個給我 被  告：好 彭桂福：多久 被  告：現在就去啊 彭桂福：好   ③ 時間：110年2月16日上午1時33分 發話：0000000000黃吉諾 受話：0000000000彭桂福 基地台位置桃園市○○區○○○路000號 被  告：你樓下怎麼有一個人在對面抽菸 彭桂福：我不曉得，我走到市場這邊來了 被  告：好 彭桂福：學校圍牆這邊 被  告：好  3 ① 時間：110年2月21日下午11時21分 發話：0000000000黃吉諾 受話：0000000000彭桂福 基地台位置：桃園市○鎮區○○路0段0號  被  告：怎麼沒來找我 彭桂福：你沒接電話 被  告：我現在拿來了，有錢拿錢，沒錢不用拿錢，我拿5千元東西給你 彭桂福：等一下 被  告：我在平鎮國中了 彭桂福：好 1.上開附表一編號3 2.譯文內容見他字卷第110頁  ② 時間：110年2月21日下午11時25分 受話：0000000000黃吉諾 發話：0000000000彭桂福 基地台位置桃園市○鎮區○○路000號  彭桂福：等一下，樓下有阿民還是誰 被  告：還在樓下喔 彭桂福：對，等一下   ③ 時間：110年2月21日下午11時31分 發話：0000000000黃吉諾 受話：0000000000彭桂福 基地台位置：桃園市○○區○○路00號 簡訊 到了   ④ 時間：110年2月21日下午11時32分 受話：0000000000黃吉諾 發話：0000000000彭桂福 基地台位置：桃園市○○區○○路00號 彭桂福：可以了，我下去了 被  告：好  4 ① 時間：110年3月4日下午7時49分 受話：0000000000黃吉諾 發話：0000000000彭桂福 基地台位置桃園市○○區○○○路000號 彭桂福：電話也不接 被  告：我睡兩天啦，我現在起來了，我忙完再去找你 彭桂福：什麼時候 被  告：晚一點 彭桂福：要過來找我喔 被  告：好 1.上開附表一編號4 2.譯文內容見他字卷第110、111頁  ② 時間：110年3月5日凌晨0時13分 受話：0000000000黃吉諾 發話：0000000000彭桂福 基地台位置：彰化縣○○鎮○○○○路00號 彭桂福：來了嗎 被  告：還沒，我在台中，等下回去   ③ 時間：110年3月5日凌晨0時26分 受話：0000000000黃吉諾 發話：0000000000彭桂福 基地台位置：彰化縣○○鎮○○○○路00號 彭桂福：等下放到摩托車那裡 被  告：好 彭桂福：包起來，放底下一點 被  告：OK　    ④ 時間：110年3月5日凌晨2時30分 受話：0000000000黃吉諾 發話：0000000000彭桂福 基地台位置：桃園市○○區○○○路0段00巷0號 彭桂福：來了嗎 被  告：還沒，快了　 彭桂福：弄好來   ⑤ 時間：110年3月5日上午6時45分 發話：0000000000黃吉諾 受話：0000000000彭桂福 基地台位置：桃園市○○區○○路0段000號 被  告：我要到了，我一樣放嗎 彭桂福：有沒有人 被  告：我不知道，現在6點多我才打電話問你啊，我要經過你家了，我用放的 彭桂福：還不要，現在不行，現在我老婆要出門 被  告：我在市場那等你一下 彭桂福：也不好出去啊 被  告：那我就趕快放著就好了啊　 彭桂福：好   ⑥ 時間：110年3月5日上午6時52分 發話：0000000000黃吉諾 受話：0000000000彭桂福 基地台位置：桃園市○○區○○路000號 被  告：放好了，扣6，4個給你，6千，1個1500 彭桂福：這麼貴 被  告：1500還貴，我買1300欸，先給你  5 ① 時間：110年3月15日凌晨1時44分 受話：0000000000黃吉諾 發話：0000000000彭桂福 基地台位置：桃園市○○區○○○路0段000巷0號 被  告：回來了，我到龍岡一下，等下過去找你 彭桂福：嗯 被  告：還是我放車上 彭桂福：你就打給我，我下去 被  告：放摩托車 彭桂福：拿多一點 被  告：我剛回到這邊，我把錢拿給人 彭桂福：拿多一點 被  告：好啦，可是沒有鍋子喔 1.上開附表一編號5 2.譯文內容（見他字卷第113頁  ② 時間：110年3月15日凌晨2時1分 受話：0000000000黃吉諾 發話：0000000000彭桂福 基地台位置：桃園市○○區○○○路0段000巷0號 被  告：還沒啊，我現在才拿給人而已 彭桂福：多久要到 被  告：半小時，我現在在用 彭桂福：順便弄上來 被  告：我不要上去，我趕時間，我忙一天了，到時候我先拿給你  6 ① 時間：110年3月15日下午2時 發話：0000000000黃吉諾 受話：0000000000彭桂福 基地台位置：桃園市○○區○○路0段00號  被  告：你在哪 彭桂福：我在上班 被  告：我想說我現在正要去 彭桂福：晚一點再過來 被  告：我要帶乖乖去內壢洗澡啊 彭桂福：你來我這邊 被  告：華興那裡喔 彭桂福：對 被  告：我拿4個給你，1500的給你，你先給我一點，以後都是這樣子的錢給你，有時候我要還上線，你要先給我一點 彭桂福：我沒有 被  告：我現在給你，我上線那邊沒辦法給他啊 彭桂福：對啊，少一點還可以 被  告：我還是要做還你 彭桂福：好啦 1.上開附表一編號6 2.譯文內容見他字卷第111頁  ② 時間：110年3月15日下午3時11分 發話：0000000000黃吉諾 受話：0000000000彭桂福 基地台位置：桃園市○○區○○○路000號  被  告：你要不要，我在你門口右邊 彭桂福：我看從哪裡 被  告：溫州大餛飩 彭桂福：監視器這麼多 被  告：在車上啊 彭桂福：好啦，等我一下  7 ① 時間：110年4月13日凌晨1時3分 受話：0000000000黃吉諾 發話：0000000000彭桂福 基地台位置：苗栗縣○○鎮○○○路000地號  彭桂福：你在哪 被  告：高速公路，台中要回去 彭桂福：多久回來 被  告：一個小時多 彭桂福：有沒有要過來 被  告：有 彭桂福：辦事情怎麼都不接電話 被  告：好啦我等下放你摩托車那邊 彭桂福：好 1.上開附表一編號7 2.譯文內容見他字卷第112頁  ② 時間：110年4月13日上午9時 受話：0000000000黃吉諾 發話：0000000000彭桂福 基地台位置：桃園市○○區○○○路000號  彭桂福：沒有放啊 被  告：放你籃子裡啊 彭桂福：摩托車的欸，放籃子危險啊 被  告：衛生紙小坨的 彭桂福：摩托車我老婆沒有籃子啊 被  告：不是那一台，右邊那一台 彭桂福：你要講好